# 求助陈版主，关于工程款会计处理问题

提问人：阳春白雪 ~ 时间：2019-01-30 10:04:39
A 公司于 2015 年 7 月 21 日委托 B 公司建造厂房及附属工程，合计工程款 1000 万元。其中以前年度 A 已支付B 公司 800 万元，另外由甲代收 90 万元（口头约定，无三方协议）
B 公司于今年对 A 公司进行诉讼后法院判决 A 需赔偿B 公司工程款 200万元，滞纳金 40 万元，合计需支付 240 万元。经本期 A 与 B达成和解并签订协议，仅需支付 200 万元，本期已支付。
根据法院判决，法院认为贵公司支付给甲的款项不属于 B 的工程款，而根据 A公司的账务处理，已支付的 800 万元和 90 万属于工程款，并作为成本入账；因此，该项工程的成本为 1000 万，但是 A 公司却支付了 1090万元，请问陈版主这笔由甲代收的 90 万元如何处理，是否应该计入营业外支出，还是调整成本或者其他处理方式？

回答人：chenyiwei
建议了解清楚：该笔支付给甲公司的 90 万元，为何公司认为属于代付工程款，但法院不认可？该 90 万元还能否从甲公司追回？如果 A 公司认定属于工程款的依据不足，也无法再从甲公司追回，则应属于损失，计入营业外支出。该事项属于前期差错，应考虑该差错对 A 而言是否属于重大前期差错，相应采用追溯重述或当期更正方式进行更正处理。